# 工程结算与完工百分比一定要同步吗？

提问人：vienne007 时间：2016-02-03 18:14:47
企业工程项目资产负债表日按照完工百分比法确认收入，但是与对方单位的结算比较随意，无合同约定，经常讨价还价，所以工程结算与实际确认收入金额不一致，甚至已经竣工项目收入100%确认了，但是工程结算只确认一半。 请问，需要将工程结算按照收入补齐吗？

回答人：chenyiwei
根据准则规定，完工百分比的确定方法应采用以下三种方法之一：（一）累计实际发生的合同成本占合同预计总成本的比例。（二）
已经完成的合同工作量占合同预计总工作量的比例。（三）实际测定的完工进度。 这三者与合同约定的收款（结算）进度没有必然联系。事实上，建造合同会计核算中的“工程结算”、“工程施工”的特殊核算方法就是为了应对建造合同中常见的完工进度（收入确认进度）与结算进度不一致的情况的。

提问人：vienne007 时间：2016-02-05 09:59:43
《企业会计准则解释 2010 》[例16-4]举例,项目竣工时，工程结算与工程施工结平，如果工程结算只结算了一半，就没办法结平了，是允许的吗？

回答人：chenyiwei
当完工进度达到 100 ％时，应将合同约定的价款扣除已结算部分后的剩余未结算部分转入“暂估应收账款”，工程施工、工程结算仍应结平。

提问人：vienne007 时间：2016-02-05 10:05:00
1 、如果工程结算与收入确认进度不一致，那么披露的时候，累计发生成本+累计毛利=已结算工程款+未结算工程款，披露这 4 个项目可以吗？ 2 、工程项目购进的设备，企业直接拉到工地上，企业说是零库存管理，但是当年没有进工程施工，没有实际使用，那么期末原材料还是有余额的，正常盘点就行了，还是要将原材料全部转入成本。

回答人：chenyiwei
1 、也可以。 2 、仍属于在库的材料。

提问人：hrtsex 时间：2016-08-27 17:23:53
陈版，我看你在四楼的点评，完工进度100%但尚未结算部分要暂估应收账款吗？这样处理的话对应收账款账龄的影响比较大，目前很多市政园林工程项目按 3331 （分四年）结算，那是否应根据合同来认定账龄呢？

回答人：chenyiwei
未到合同约定的结算节点的应收款项，不应计算账龄。账龄应自合同约定的结算日期开始计算。